# 关于商誉减值的困惑，求组版主大大

提问人：chuyazhou 时间：2017-05-24 11:32:26
鉴于目前国内准则规定对于商誉采取减值模式后续计量，不摊销。商誉分配在资产组中计提减值。假设本期收购一个子公司，该子公司为一个资产组，期末将商誉包含在该资产组（子公司）中计提减值，若减值，合并报表先冲减商誉，在计提该资产组内其他资产减值。若按照这个原则去处理，那么期末合并报表时，应先将该子公司资产负债调整为收购时点的计量模式在收益法测算整体现金流状况或者重置成本法测算，是否减值，那么，该子公司个别报表中计提的各项资产减值损失，比如收购时点就存在的应收款项等金融资产的减值，固定资产等其他长期资产的减值是否应全部冲回，毕竟理论上在合并报表中我们应该先确认商誉的减值，再分摊到资产组内其他资产上。按照这个逻辑去判定，发现好多实务处理实际违反这个逻辑啊，都是直接并子公司的表，认可个别报表计提的减值，不确认商誉减值。按照这个逻辑处理，只有在商誉100%确认减值的状况下，我们才能在合并报表中确认收购日存在的资产相关的减值，并且该减值的测算以收购日价值后续计量测算。这个是我的困惑之处，期望男神解答~~~

回答人：chenyiwei
你说的实务做法确实存在问题。因为在非同一控制下合并中，各项可辨认资产的购买日公允价值实际上是其在购买方合并报表层面的初始计量金额。也就是合并报表层面并不认可被收购方自身报表层面已有的减值，而是站在合并报表的立场上重新计算确定各项资产的减值。这是因为被收购方的同一项资产在收购方合并报表层面和被收购方自身报表层面的成本（初始计量金额）基础不一致。

提问人：276810366 时间：2017-07-17 11:30:57
请教陈版，商誉减值测试时，（ 1 ）对控股子公司发生不丧失控制权的处置股权，减值测试时归属于少数股东的商誉价值金额是否会因持股比例发生变动？如果发生减值的金额小于整体商誉金额，分摊给少数股东的商誉减值按什么比例计算？（假如收购时点控股80%，商誉减值测试时控股60%）；（ 2 ）控股子公司发生其他股东增资导至持股比例变动，如何计算？

回答人：chenyiwei
1 、合并报表层面的商誉总额（包含模拟的少数股权商誉）不变； 2 、分摊比例仍按最初确认商誉时该子公司的股权比例计算，即收购时点的股权比例； 3 、同理，为商誉减值测试之目的，计算模拟商誉一直按收购时股权比例。

提问人：zengfengxia 时间：2017-07-18 10:45:08
陈版， 5 楼的点评中提及的购买日后商誉减值测试采用的持股比例自收购日后不变，应如何理解？在一些极端案例下，如原非同一控制下购买轻资产公司100%股权，并确认大额商誉，后持股下降至51%，在子公司整体商誉未减值的前提下，公司只持有子公司资产组51%的份额，但保留了100%的商誉？

回答人：chenyiwei
不论母公司和少数股东的相对股权比例如何变动，子公司整体的商誉金额是不变的。